【裁判字號】    98,交簡上,8
【裁判日期】    990415
【裁判案由】    過失傷害
【裁判全文】
臺灣士林地方法院刑事判決             98年度交簡上字第8號
上  訴  人  臺灣士林地方法院檢察署檢察官
被      告  乙○○原名方瑛蕙.
上列上訴人因被告過失傷害案件，不服本院於中華民國98年10月
29日所為98年度審交簡字第177 號第一審刑事簡易判決（起訴案
號：臺灣士林地方法院檢察署98年度偵字第8869號），提起上訴
，本院管轄之第二審合議庭判決如下：
    主  文
原判決撤銷。
乙○○犯過失傷害罪，處拘役參拾日，如易科罰金，以新臺幣壹
仟元折算壹日。緩刑貳年。
    事  實
一、乙○○（原名方瑛蕙）於民國98年1 月13日18時5 分許，駕
    駛車牌號碼3386 -DF號自用小客車，由北往南方向沿臺北市
    ○○區○○路36 3巷行駛至該路367 巷交岔路口處，適逢綠
    燈號誌轉變為黃燈號誌，原應注意車前狀況，並隨時採取必
    要之安全措施，防止意外之發生，而依當時天候晴、夜間有
    照明、柏油路面乾燥、無缺陷、無障礙物、視距良好，又無
    不能注意之情形，適甲○○騎乘車牌號碼BGG-908 號重型機
    車，由西往北方向沿臺北市○○區○○路367 巷左轉駛來，
    乙○○竟未注意甲○○騎乘機車自前方駛來，亦未採取必要
    之安全措施，逕行向前行駛，與甲○○騎乘之機車左側發生
    擦撞，致甲○○倒落在乙○○駕駛之自用小客車前引擎蓋上
    ，滑落時左膝勾住前車牌，因而受有左膝撕裂（3X1X1 公分
    ）之傷害；乙○○於肇事後，在其上開犯行未為任何有偵查
    犯罪職權之公務員知悉前，即向到場處理之臺北市政府警察
    局內湖分局交通分隊警員施創文表明為車禍肇事當事人並接
    受裁判，而查悉上情。
二、案經甲○○訴由臺北市政府警察局內湖分局報請臺灣士林地
    方法院檢察署檢察官偵查起訴。
    理  由
一、上開犯罪事實，業據被告乙○○於本院審理中坦承不諱（見
    本院卷第37頁背面），核與告訴人甲○○之指訴（詳見臺灣
    士林地方法院檢察署98年度偵字第8869號卷，下稱偵卷，第
    9 至10頁、第11至14頁、第48至49頁）及證人林伯陽（偵卷
    第18至20頁、第43至44頁）之證述相符，並有道路交通事故
    現場圖、道路交通事故調查報告表（一）、（二）、道路交
    通事故現場照片8 張在卷可稽，復有告訴人康寧醫院乙種診
    斷證明書1 份（以上詳見偵卷第16、23、29至30、34至37頁
    ）可憑。按駕駛人應注意車前狀況，隨時採取必要安全措施
    ，道路交通安全規則第94條第3 項定有明文，而依當時情形
    觀之並無任何足令被告不能注意之情事，竟疏未注意致告訴
    人受傷，顯有過失，本件經送臺北市車輛行車事故鑑定委員
    會鑑定結果，亦認定被告乙○○為本件交通事故肇事原因，
    此有臺北市車輛行車事故鑑定委員會鑑定意見書1 份（詳見
    偵卷第53至55頁）附卷足佐；另被告之過失行為與告訴人所
    受傷害間，復有相當因果關係，本件事證明確，被告犯行堪
    以認定。
二、核被告乙○○所為，係犯刑法第284 條第1 項前段過失傷害
    罪。被告於肇事後，在未被有偵查犯罪職權之公務員發覺前
    ，即向到場處理之臺北市政府警察局內湖分局交通分隊警員
    施創文主動陳述肇事情節，並接受裁判，有該分隊交通事故
    談話紀錄表及臺北市○○○○○道路交通事故肇事人自首情
    形紀錄表各1 份在卷可憑（詳見偵卷第25頁、第31頁），應
    認已符合自首要件，爰依刑法第62條前段之規定，減輕其刑
    。爰審酌被告駕駛車輛疏未注意車前狀況而肇事之過失程度
    、告訴人受有左膝撕裂傷之傷勢程度、被告
    犯後坦承過失傷害犯行，並與告訴人達成和解，賠償告訴人
    新臺幣（下同）8 萬元，有本院99年度交附民字第3 號和解
    筆錄及告訴人撤回告訴狀各1 份在卷足憑，暨被告之生活狀
    況、智識程度等一切情狀，量處如主文所示之刑，並諭知易
    科罰金之折算標準，以示懲儆。又被告前未曾因故意犯罪受
    有期徒刑以上之宣告，有臺灣高等法院被告前案紀錄表在卷
    可稽，其因一時疏忽，致罹刑典，事後已坦承犯行，深具悔
    意，經此刑之宣告後，應知警惕而無再犯之虞，本院因認被
    告暫不執行其刑為當，爰予以宣告緩刑2 年。
三、原審以被告前開犯行之事證明確，而論罪科刑，並宣告緩刑
    2 年及命被告於判決確定後6 個月內向公庫支付5,000 元，
    固非無見，惟被告既於99年1 月7 日已與告訴人達成和解，
    並依約賠償告訴人之損害，詳如前述，原審未及審酌上情，
    尚有未洽。是檢察官上訴意旨認原審量刑過輕，雖無可採，
    惟原判決既有上開未洽之處，自屬無可維持，應由本院予以
    撤銷改判如主文第二項所示。
據上論斷，應依刑事訴訟法第455 條之1 第1 項、第3 項、第36
9 條第1 項前段、第364 條、第299 條第1 項前段，刑法第284
條第1 項前段、第62條前段、第41條第1 項前段、第74條第1 項
第1 款，刑法施行法第1 條之1 ，判決如主文。
本案經檢察官彭康凡到庭執行職務
中    華    民    國    99    年    4     月    15    日
                  刑事第八庭審判長法  官  黃雅君
                                  法  官  陳彥宏
                                  法  官  陳俞婷
以上正本證明與原本無異。
本件不得上訴。
                                  書記官  林宗勳
中    華    民    國    99    年    4     月    15    日

司法院資訊處製作；財團法人民間司法改革基金會備份。
